【裁判字號】    95,訴,210
【裁判日期】    950223
【裁判案由】    毒品危害防制條例
【裁判全文】
臺灣高雄地方法院刑事判決               95年度訴字第210號
公  訴  人  臺灣高雄地方法院檢察署檢察官
被      告  乙○○
                      號
                    另案羈押於臺灣高雄看守所
上列被告因毒品危害防制條例案件，經檢察官提起公訴（94年度
毒偵字第8783號），本院改依簡式審判程序審理，判決如下：
    主  文
乙○○連續施用第一級毒品，累犯，處有期徒刑捌月；又連續施
用第二級毒品，累犯，處有期徒刑肆月。應執行有期徒刑拾月。
    事  實
一、乙○○前因搶奪案件，經本院以90年度訴字第2442號判決，
    判處有期徒刑1 年2 月確定，於民國92年11月28日假釋出監
    ，而於同年12月18日假釋期滿執行完畢。又曾因施用毒品案
    件，經本院以91年度毒聲字第3081號裁定送觀察、勒戒後，
    認有繼續施用毒品傾向，而由本院以91年度毒聲字第4291號
    裁定令入戒治處所施以強制戒治，復經本院以92年度毒聲字
    第127 號裁定停止戒治，惟因前開搶奪案件，在停止戒治後
    （於92年1 月29日出戒治處所，停止戒治期滿日期為92年7
    月23日）接續執行徒刑，於92年11月28日因前開假釋而釋放
    。詎其仍不知戒絕毒癮，明知海洛因及甲基安非他命，分別
    經公告列為毒品危害防制條例第2 條第2 項第1 款之第一級
    毒品及同條項第2 款之第二級毒品，不得非法持有、施用，
    猶於前開強制戒治執行完畢釋放後5 年內，基於施用第一級
    毒品海洛因之概括犯意，自94年1 月間某日起，至同年9 月
    15日下午2 時40分許回溯24小時內之某時點止，在其位於高
    雄縣杉林鄉○○村○○路朝雲巷8 之5 號之住處內，以將第
    一級毒品海洛因加水置於針筒內注射手臂血管之方式，連續
    施用第一級毒品海洛因多次；又其另基於施用第二級毒品甲
    基安非他命之概括犯意，亦自94年1 月間某日起，至同年9
    月15日下午2 時40分許回溯24小時內之某時點止，同在上開
    處所，以將第二級毒品甲基安非他命置於吸食器內燒烤吸食
    之方式，連續施用第二級毒品甲基安非他命多次。嗣於94年
    9 月15日下午2 時40分許，乙○○與其友人蘇于卉（另案聲
    請觀察、勒戒）行經高雄縣杉林鄉○○村○○路朝雲巷2 號
    前，因形跡可疑為警攔查，發現蘇于卉持有第一級毒品海洛
    因，乙○○因而亦至警局製作警詢筆錄，於警詢中經乙○○
    同意後，採集其尿液送檢，因而知悉上情。
二、案經高雄縣政府警察局旗山分局報請臺灣高雄地方法院檢察
    署檢察官偵查起訴。
    理  由
一、按本件被告乙○○所犯係死刑、無期徒刑、最輕本刑為3 年
    以上有期徒刑以外之罪，其於準備程序就前揭被訴事實為有
    罪之陳述，經受命法官告知簡式審判程序之旨，並聽取其與
    公訴人之意見後，本院認無不得或不宜改依簡式審判程序進
    行之處，爰依刑事訴訟法第273 條之1 第1 項、第284 條之
    1 ，裁定本件由受命法官獨任進行簡式審判程序，合先敘明
    。
二、前揭犯罪事實，業據被告於本院審理中坦承不諱，且其前開
    採集尿液送檢之檢驗結果，係呈施用第一級毒品海洛因後所
    會產生之嗎啡陽性反應，及施用第二級毒品甲基安非他命後
    所會產生之甲基安非他命陽性反應，有台灣檢驗科技股份有
    限公司94年10月6 日編號：KＺ000000000000號濫用藥物尿液
    檢驗報告在卷可稽，則被告前開自白顯與事實相符，堪以採
    信。而被告前因施用毒品案件，經本院以91年度毒聲字第30
    81號裁定送觀察、勒戒後，認有繼續施用毒品傾向，而由本
    院以91年度毒聲字第4291號裁定令入戒治處所施以強制戒治
    ，復經本院以92年度毒聲字第127 號裁定停止戒治，惟因另
    犯搶奪案件，在停止戒治後（於92年1 月29日出戒治處所，
    停止戒治期滿日期為92年7 月23日）接續執行徒刑，於92年
    11月28日因假釋而釋放等情，有臺灣高雄地方法院檢察署刑
    案資料查註紀錄表及臺灣高等法院被告前案紀錄表在卷可憑
    。綜上所述，被告於強制戒治執行完畢釋放後，5 年內再犯
    施用第一級毒品海洛因及第二級毒品甲基安非他命之犯行至
    明，本件事證明確，被告犯行堪以認定。
三、按海洛因及甲基安非他命，分別係毒品危害防制條例第2 條
    第2 項第1 款所稱之第一級毒品及同條項第2 款所稱之第二
    級毒品，故核被告所為，係犯該條例第10條第1 項之施用第
    一級毒品罪及同條第2 項之施用第二級毒品罪。被告持有第
    一級毒品海洛因及第二級毒品甲基安非他命後，進而施用，
    其持有之低度行為均應為施用之高度行為所吸收，不另論罪
    。被告先後多次施用第一級毒品海洛因及第二級毒品甲基安
    非他命犯行，時間緊接，犯罪構成要件相同，顯均係基於概
    括犯意為之，均應依連續犯之規定論以一罪，並加重其刑。
    又被告所犯上開2 罪間，犯意各別、行為互殊，觸犯構成要
    件相異之罪名，自應分論併罰。被告有如犯罪事實欄所載之
    上揭前科紀錄，有前開臺灣高等法院被告前案紀錄表及臺灣
    高雄地方法院檢察署被告之刑案資料查註紀錄表在卷可稽，
    其受有期徒刑執行完畢，5 年內再犯上開2 件最重本刑為有
    期徒刑以上之罪，均為累犯，應依刑法第47條規定加重其刑
    ，並均遞加重之。爰審酌被告經強制戒治後，尚未能戒絕毒
    癮，足證前開保安處分措施實難矯治其惡性，惟念及其犯後
    坦承罪行，態度良好，而所犯係為自戕行為，尚未對他人造
    成實害等一切情狀，分別量處如主文所示之刑，並定應執行
    之刑，以資懲儆。
據上論斷，應依刑事訴訟法第273 條之1 第1 項、第284 條之1
、第299 條第1 項前段，毒品危害防制條例第10條第1 項、第2
項，刑法第11條前段、第56條、第47條、第51條第5 款，判決如
主文。
本案經檢察官甲○○到庭執行職務。
中    華    民    國    95    年    2     月    23    日
                  刑事第五庭    法  官 陳君杰
以上正本證明與原本無異。
如不服本判決，應於判決送達後10日內，向本院提出上訴狀。
中    華    民    國    95    年    2     月    23    日
                                書記官 陳昱良
附錄本判決論罪科刑法條全文：
毒品危害防制條例第10條
施用第一級毒品者，處6 月以上5 年以下有期徒刑。
施用第二級毒品者，處3 年以下有期徒刑。


司法院資訊處製作；財團法人民間司法改革基金會備份。
